【裁判字號】    99,台上,4869
【裁判日期】    990805
【裁判案由】    妨害風化
【裁判全文】
最高法院刑事判決            九十九年度台上字第四八六九號
上  訴  人  甲○○
上列上訴人因妨害風化案件，不服台灣高等法院花蓮分院中華民
國九十七年十月十七日第二審判決（九十七年度上訴字第二一七
號，起訴案號：台灣花蓮地方法院檢察署九十七年度偵字第五五
三號），提起上訴，本院判決如下：
    主  文
原判決撤銷，發回台灣高等法院花蓮分院。
    理  由
本件原判決略以：上訴人甲○○因妨害風化案件，不服第一審論
處其共同意圖使女子與他人為性交易，而媒介以營利罪刑之判決
，具狀提起第二審上訴，惟其上訴書狀所敘述之上訴意旨，僅空
言指摘證人馮○○警詢中之陳述，不具證據能力，及仍執前詞否
認犯罪，並未提出新事證，指摘或表明第一審判決採證認事有何
足以影響判決本旨之不當或違法，殊非具體理由，顯不合法律上
之程式，因依刑事訴訟法第三百六十七條前段、第三百七十二條
之規定，駁回其在第二審之上訴。固非無見。
惟查：提起第二審上訴之目的，在於請求第二審法院撤銷、變更
第一審判決，依刑事訴訟法第三百六十一條第二項規定，應敘述
具體理由。而所稱具體理由，其執為上訴之事由自形式上觀察縱
然屬實，亦不足以認為原判決有不當或違法者，固不屬之，但若
已就不服之原判決為詳實而完整之指摘，非僅空泛籠統之表述，
且自形式上觀察，其指摘倘若屬實，即足認原判決確有不當或違
法者，應認已敘述具體理由。上訴書狀已記載理由，並有具體之
敘述時，其上訴即屬合法，縱其所舉理由經調查結果並非可採，
要屬上訴有無理由之範疇，尚難遽謂未敘述具體理由。第二審法
院自應就其理由之是否可取，為實體之審理及判斷。本件上訴人
提起第二審上訴，其「刑事上訴狀」，已就第一審採為判決基礎
之證人馮○○警詢中陳述，以其係傳聞證據，且馮○○非所在不
明，其於警詢中係受誘導始為不利於上訴人之供證，不具有可信
之特別情況，指摘第一審判決依刑事訴訟法第一百五十九條之三
第三款規定認該陳述具證據能力，係屬違法云云。則其第二審上
訴理由所指摘之事由苟屬實在，是否不足以影響第一審判決之結
果？何以仍不能認係就第一審判決適用證據法則不當為具體之敘
述？原判決未詳為說明論列，遽謂不符合刑事訴訟法第三百六十
一條第二項規定而不合法定程式，不經言詞辯論，駁回其上訴，
自有理由不備及適用法則不當之違誤。上訴意旨指摘原判決不當
，非無理由。原判決上述之違背法令影響於事實之確定，且基於
審級利益，本院無可據以為裁判，應認原判決有發回更審之原因
。
據上論結，應依刑事訴訟法第三百九十七條、第四百零一條，判
決如主文。
中    華    民    國    九十九    年   八   月   五   日
                      最高法院刑事第四庭
                          審判長法官  張  淳  淙
                                法官  劉  介  民
                                法官  蔡  彩  貞
                                法官  李  錦  樑
                                法官  陳  國  文
本件正本證明與原本無異
                                      書  記  官
中    華    民    國  九十九  年    八    月   十二   日
                                                     ｍ

司法院資訊處製作；財團法人民間司法改革基金會備份。
